# 购入后拆除的资产

提问人：nikan 时间：2014-11-25 18:20:24
个人认为，既然房屋不打算使用，则不符合资产的定义，因为无法获取经济利益流入。所以不宜确认该项房屋。 1000 万全部归属于土地，但同时要关注土地是否发生减值。

回答人：chenyiwei
赞同此观点。《计学撮要 2011 》P188～191“拆除旧房并建造新房时，旧房原账面价值的处理”也是这个意见。

提问人：zengfengxia 时间：2014-11-26 09:39:11
谢谢版主，这个厂房需要拆除只是基于客户这一个特定对象而言需要，因原厂房不符合工艺要求，但对其他人而言还是具有使用价值的。之所以有这个疑问是担心有人质疑，在取得股权日，厂房是作为资产交付的收购方的，拆除是基于收购方自身的考虑而不是基于厂房不具有价值。 CAS39第二十九条，企业以公允价值计量非金融资产，应当考虑市场参与者将该资产用于最佳用途产生经济利益的能力，或者将该资产出售给能够用于最佳用途的其他市场参与者产生经济利益的能力。 最佳用途，是指市场参与者实现一项非金融资产或其所属的资产和负债组合的价值最大化时该非金融资产的用途。第三十一条 企业应当从市场参与者的角度确定非金融资产的最佳用途。通常情况下，企业对非金融资产的现行用途可以视为最佳用途，除非市场因素或者其他因素表明市场参与者按照其他用途使用该资产可以实现价值最大化。 此外，CAS39应用指南例 20 中针对资产重组中取得的一项研发项目甲公司在估计其公允价值时也并不是基于其自身考虑而是基于市场参与者的考虑。 准则中这两条规定及例题，在这个案例中应该如何考虑？
IFRS3 B43 收购者可能基于竞争或其他理由，意图不使用所取得之资产，例如研发的无形资产；或可能意图以不同于其他市场参与者的方式使用该资产。尽管如此，收购者应依其他市场参与者的用途所确定的公允价值衡量该资产。 国际准则B43在这个案例中应该如何考虑？是否构成企业合并对资产入账初始计量是否会有差异？

回答人：chenyiwei
当被购买方构成业务时，进行购买对价分摊会遇到你说的问题。但此处主帖已经明确被购买方不构成业务，在此情况下，可以不受到企业合并准则对购买对价分摊的限制。